---
title: "main"
author: "Pierre Catoire"
date: "02/11/2021"
output: html_document
---

```{r setup, include=FALSE}
knitr::opts_chunk$set(echo = TRUE)

```

## Enoncé

L’objectif du projet est d’analyser ces données  à l’aide de la régression de Poisson pour identifier les facteurs prédictifs afin de prévoir le nombre de vélos de location nécessaires à chaque heure.

## Description des variables

Date du jour Date Year-Month-Day 
Nombre de vélos loués par heure (quanti discrète)
Heure (quanti discrète)
Température(quanti continue)
Taux d’humidité quanti continue
Vitesse du vent quanti continue
Visibilité quanti continue
Température du point de rosée quanti continue
Radiation solaire quanti continue
Rain quanti continue
Chute de neige Snow quanti continue
Saison Seasons quali catégorielle 
Vacances Holiday quali binaire
Jour fonctionnel Fday quali binaire

### Description du modèle

$\ln{\mathbb{E}(Y_{i}\mid X_{i})} = \eta_{i} = X_{i}^{T}\beta$

On souhaite prédire :

- Yi : le nombre de vélos loués en une heure

En fonction de :
- Heure
- Température
- ...

```{r cars}
df = read.csv("SeoulBikeData.csv")
summary(df)
names(df) = c("DATE",
              "BIKECOUNT",
              "HOUR",
              "TEMP",
              "HUMIDITY",
              "WINDSPEED",
              "VISIBILITY",
              "DEWPOINT",
              "SOLARRAD",
              "RAINFALL",
              "SNOWFALL",
              "SEASONS",
              "HOLIDAY",
              "FUNCTIONINGDAY")

model = glm(formula = BIKECOUNT ~
                          HOUR
                        + TEMP
                        + HUMIDITY
                        + WINDSPEED
                        + VISIBILITY
                        + DEWPOINT
                        + SOLARRAD
                        + RAINFALL
                        + SNOWFALL
                        + factor(SEASONS)
                        + factor(HOLIDAY)
                        + factor(FUNCTIONINGDAY),
    family = "poisson",
    data = df)

summary(model)
sum(((df$BIKECOUNT-model$fitted.values)^2)/model$fitted.values)
sum(residuals(model,type="pearson")^2)
```

## Including Plots

You can also embed plots, for example:

```{r pressure, echo=FALSE}
plot(pressure)
```

Note that the `echo = FALSE` parameter was added to the code chunk to prevent printing of the R code that generated the plot.
